臺灣苗栗地方法院刑事判決　　　　　　　　　　　　　九十三年度易字第一九一號
　　公　訴　人　臺灣苗栗地方法院檢察署檢察官
　　被　　　告　甲○○　二十七.
右列被告因竊盜案件，經檢察官提起公訴（九十三年度偵字第一一七二號），因被告
於本院準備程序中為有罪之陳述，嗣經本院合議庭裁定改依簡式審判程序審理，判決
如左：
    主  文
甲○○連續踰越安全設備於夜間侵入住宅竊盜，累犯，處有期徒刑壹年貳月。
    事  實
一、甲○○曾於民國八十五年間因違反麻醉藥品管理條例及竊盜罪案件，經台灣新竹
    地方法院判處有期徒刑一年及四月，合併應執行有期徒刑一年四月，於八十七年
    二月三日縮刑期滿執行完畢；又於八十九年及九十年間均因違反毒品危害防制條
    例，均經本院判處有期徒刑八月、八月確定，接續執行，於九十一年九月二十四
    日縮刑期滿執行完畢。
二、其猶不知悔改，竟意圖為自己不法之所有，且基於概括之犯意，先於九十二年十
    一月十八日凌晨二時許之夜間，前往苗栗縣銅鑼鄉朝陽村十五鄰朝西六十三之二
    號其鄰居乙○○的住宅，見住宅之窗戶都沒有關閉，因此由窗戶之安全設備爬進
    去住宅的方式，到屋內，並以雙手偷乙○○所有之現金約新台幣（下同）一萬七
    千餘元、ＤＶＤ一台及皮包一個（內含天珠兩串、摩托羅拉牌行動電話一支、金
    融卡一張、信用卡一張、健保卡一張及汽車駕照等物），得手後現金供己花用殆
    盡，ＤＶＤ一台及天珠一串（均未扣案）則交予不知情之郭宏里、彭慶瑞，其餘
    贓物則予以丟棄。
三、復於九十二年十一月二十日凌晨二時許之夜間，再次前往乙○○之前開住宅，以
    同一手法侵入該住處後，竊取乙○○所有之現金約一千餘元、信用卡一張等財物
    得手。嗣經警在林女住處採集到吳某之指紋，始悉上情。
四、案經苗栗縣警察局苗栗分局報告臺灣苗栗地方法院檢察署檢察官偵查起訴。
    　　　　理  由
壹、關於程序方面：
    按「除被告所犯為死刑、無期徒刑、最輕本刑為三年以上有期徒刑之罪或高等法
    院管轄第一審案件者外，於前條第一項程序進行中，被告先就被訴事實為有罪之
    陳述時，審判長得告知被告簡式審判程序之旨，並聽取當事人、代理人、辯護人
    及輔佐人之意見後，裁定進行簡式審判程序」，刑事訴訟法第二百七十三條之一
    第一項定有明文。查被告犯從一重處刑之刑法第三百二十一條第一項第二款、第
    一款加重竊盜罪，其中最高法定刑為五年以下有期徒刑，非最輕本刑為三年以上
    有期徒刑之罪，且被告於本院九十三年六月八日準備程序進行中，復就被訴之事
    實為有罪之陳述，經告知被告簡式審判程序之旨，被告及公訴人對於本件改依簡
    式審判程序審理亦均表示無意見，因此本院即依刑事訴訟法規定，裁定本件進行
    簡式審判程序，合先敘明。
貳、實體方面
一、被告甲○○對於在前開時間、地點，連續以爬窗戶方式進入被害人乙○○的住宅
    ，使用雙手偷被害人乙○○前開物品之事實，於偵查中及本院審理中坦白承認，
    核與被害人乙○○指述及證人郭宏里證述之情節相符；又警察於被害人乙○○的
    前開住處所採集之指紋，經送內政部警政署刑事警察局鑑驗，確與該局檔存甲○
    ○指紋卡之右拇指指紋相符，有內政部警政署刑事警察局九十二年十二月五日刑
    紋字第０九二０二二八三０四號鑑驗書在卷可稽。此外，並有照片四張附卷可按
    ，被告所陳述之偷竊情節與事實相符，應可以採信，被告犯行明確，應依法論罪
    科刑。
二、按「窗戶」依社會通常觀念認具防盜之作用，屬安全設備之一種，是被告於夜間
    以爬窗戶進入上址行竊，所為係犯刑法第三百二十一條第一項第二款、第一款之
    於夜間侵入住宅、踰越其他安全設備竊盜之加重竊盜罪。被告先後二次加重竊盜
    犯行，時間緊接，且所犯皆係犯罪構成要件相同之罪，顯係基於概括犯意而為之
    ，應均依連續犯論處，並加重其刑。查被告於八十九年及九十年間均因違反毒品
    危害防制條例，經本院判處有期徒刑八月、八月確定，接續執行，於九十一年九
    月二十四日縮刑期滿執行完畢，有臺灣高等法院被告全國前案紀錄表一件可稽，
    其於五年之內再犯本件有期徒刑以上之竊盜罪，為累犯，應依刑法第四十七條之
    規定，加重其刑。前開加重的情形，並依刑法第七十條之規定遞加重之。因此審
    酌被告有事實欄所述之竊盜前科，此有台灣高等法院被告全國前案紀錄表及台灣
    苗栗地方法院檢察署刑案資料查註紀錄表在卷可稽、係六十六年五月十五日生，
    年僅二十六歲，四肢健全，年輕力壯，不用正常手段，工作賺取生活費用、犯罪
    的手段係夜間侵入被害人之住宅，造成被害人居住之不安寧，心裡產生莫大之恐
    懼、被告第一次偷被害人的現金一萬七千餘元、ＤＶＤ一台及皮包一個（內含天
    珠兩串、摩托羅拉牌行動電話一支、金融卡一張、信用卡一張、健保卡一張及汽
    車駕照等物，第二次偷一千元、信用卡一張所得財物多寡及所產生之危害、影響
    社會治安良好與否的感覺，但思其犯後坦承犯行之良好態度，檢察官具體求處有
    期徒刑一年二月等一切情狀，量處如主文所示之刑。
據上論斷，應依刑事訴訟法第二百七十三條之一第一項、第二百九十九條第一項前段
、刑法第五十六條、第三百二十一條第一項第一款、第二款、第四十七條，判決如主
文。
本案經檢察官黃智炫到庭執行職務。
中　　　華　　　民　　　國　　九十三　　年　　　六　　　月　　 十七 　　日
                              臺灣苗栗地方法院刑事第三庭
                                      法  官  張珈禎
右正本證明與原本無異
如不服本判決，應於判決送達後十日內向本院提出上訴狀（應附繕本），上訴於臺灣
高等法院臺中分院。
                                      書記官  盧俊良
中　　　華　　　民　　　國　　九十三　　年　　　六　　　月　　二十四　　日
附錄論罪科刑法條
刑法第三百二十一條第一項：
犯竊盜罪而有左列情形之一者，處六月以上五年以下有期徒刑：
一  於夜間侵入住宅或有人居住之建築物、船艦，或隱匿其內而犯之者。
二  毀越門扇、牆垣或其他安全設備而犯之者。
三  攜帶兇器而犯之者。
四  結夥三人以上而犯之者。
五  乘火災、水災或其他災害之際而犯之者。
六  在車站或埠頭而犯之者。
